臺灣雲林地方法院刑事判決　　　　　　　　　　　　　九十三年度訴字第六八四號
　　公　訴　人　臺灣雲林地方法院檢察署檢察官
　　被　　　告　甲○○
右列被告因違反毒品危害防制條例案件，經檢察官提起公訴（九十三年度毒偵字第一
二七三號），被告自白犯罪，本院合議庭裁定由受命法官獨任依簡式審判程序審理，
本院判決如左：
    主      文
甲○○連續施用第壹級毒品，累犯，處有期徒刑壹年月；又連續施用第貳級毒品，
累犯，處有期徒刑陸月，扣案之第二級毒品甲基安非他命貳包（淨重零．伍伍零貳公
克，其中零．零捌陸公克已鑑析用罄，餘零．伍壹壹陸公克）沒收銷燬之。應執行
有期徒刑壹年柒月，扣案之第二級毒品甲基安非他命貳包（淨重零．伍伍零貳公克，
其中零．零捌陸公克已鑑析用罄，餘零．伍壹壹陸公克）沒收銷燬之。
    事實及理由
壹、構成犯罪之事實：甲○○前於民國八十六年間曾因違反麻醉藥品管理條例案件經
    本院以八十六年易字第四九三號判處有期徒刑四月確定，甫於八十九年五月一日
    因縮短刑期假釋期滿未經撤銷而執行完畢（構成本案累犯）。又因施用第一級毒
    品海洛因、第二級毒品甲基安非他命案件，經強制戒治期滿，予以釋放，並由臺
    灣雲林地方法院檢察署檢察官於九十一年六月二十五日，以九十一年度戒毒偵字
    第六Ｏ號不起訴處分確定；又因施用第一級及第二級毒品案件，由臺灣雲林地方
    法院檢察署檢察官，於九十三年三月八日，以九十二年度毒偵字第一二七八號提
    起公訴，經本院於九十三年四月三十日，以九十三年度訴字第一四九號判處應執
    行有期徒刑一年五月確定。詎其仍不知悔改，復基於概括犯意，自九十三年五月
    間某日起至九十三年九月十三日止，連續在雲林縣古坑鄉新庄村斗六大圳旁工寮
    內等處，分別以將第一級毒品海洛因摻入香菸中點燃後吸食，以及將第二級毒品
    甲基安非他命置入玻璃球內燒烤吸食其煙之方式，施用海洛因及甲基安非他命多
    次，惟於九十三年九月十三日施用毒品時，則係將海洛因及甲基安非他命混合施
    用。嗣經警於九十三年九月十三日十九時四十五分許，在上開地址查獲，並扣得
    第二級毒品甲基安非他命二包（淨重○．五五○二公克，其中○．○三八六公克
    已鑑析用罄，餘○．五一一六公克）及其所有供施用毒品之器具注射針筒一支等
    物，經採集其尿液送驗後，結果呈嗎啡、甲基安非他命陽性反應，始獲悉上情。
貳、認定犯罪事實所根據的證據及理由：
  一、被告甲○○坦承前揭犯罪事實。
  二、雲林縣衛生局九十三年十月一日煙毒尿液檢驗成績書（見偵卷第三十一頁）、
      憲兵司令部刑事鑑識中心九十三年十一月九日（九三）安鑑字第○○○九七號
      鑑驗通知書（見偵卷第三十六頁）、上開不起訴處分書、刑案資料查註紀錄及
      臺灣高等法院被告全國前案紀錄表各一份在卷可查。
  三、扣案之第二級毒品甲基安非他命二包（淨重○．五五○二公克，其中○．○三
      八六公克已鑑析用罄，餘○．五一一六公克）及被告所有供施用毒品之器具注
      射針筒一支可證。又扣案之注射針筒一支係被告所有，業經被告於警詢時陳述
      明確（見警卷第一頁反面），被告於本院審理時雖翻異前詞，辯稱係案外人胡
      朝明所有，惟此部分辯解無非飾卸之詞，並無可採，應予敘明。
  四、綜上，足認被告坦承施用第一級、第二級毒品犯行之自白與事實相符，應可採
      信。本件事證明確，被告上揭犯行堪以認定。
、論罪科刑的理由：
  一、按海洛因及甲基安非他命分別係毒品危害防制條例第二條第二項第一款、第二
      款所規定之第一級、第二級毒品，不得非法持有、施用。
  二、核被告甲○○所為，係犯毒品危害防制條例第十條第一項、第二項施用第一級
      、第二級毒品罪。被告持有第一、二級毒品進而施用，其持有之低度行為，為
      施用之高度行為吸收，均不另論罪。
  三、被告於九十三年九月十三日，將第一級毒品海洛因及第二級毒品甲基安非他命
      同時混合施用之行為（即俗稱「追龍」），係屬一行為觸犯數罪名，為想像競
      合犯，應從一重論以施用第一級毒品罪。又被告先後多次施用第一級、第二級
      毒品犯行，時間緊接，所犯罪名相同，顯均係出於概括犯意反覆為之，均為連
      續犯，均應依刑法第五十六條規定，以一罪論，並各加重其刑。
  四、被告所犯上開施用第一級毒品及施用第二級毒品二罪間，犯意各別，罪名互殊
      ，應予分論併罰。
  五、被告有前揭構成犯罪之事實欄所載之論罪科刑執行情形，有臺灣高等法院被告
      全國前案紀錄表一份在卷可參，其於五年內，再犯本件有期徒刑以上之罪，為
      累犯，應依刑法第四十七條規定，各加重其刑。又被告所犯前開二罪，均有二
      種以上刑之加重事由，應各依法遞加其刑。
  六、爰審酌被告前經強制戒治後，竟再犯本件之罪，顯無悔改之意，及其自述係因
      遭裁員而施用毒品、及犯罪之手段、所生危害，及犯罪後終能坦白承認犯罪之
      態度，以及考量施用毒品者均有相當程度之成癮性及心理依賴性，其犯罪心態
      與一般刑事犯罪之本質並不相同等一切情狀，量處如主文所示之刑。
  七、扣案之第二級毒品甲基安非他命二包（淨重○．五五○二公克，其中○．○三
      八六公克已鑑析用罄，餘○．五一一六公克）應依毒品危害防制條例第十八條
      第一項前段規定沒收銷燬。此外，扣案之注射針筒一支，並非違禁物，且無沒
      收之必要，因此不宣告沒收。至其餘起訴書所述扣案之吸食器一組及塑膠盒一
      個，據被告陳稱係案外人胡朝明所有，核與案外人胡朝明於檢察官訊問時之陳
      述相符（見偵卷第二十頁），應堪信實，且非違禁物，因此亦不宣告沒收，併
      此敘明。
肆、適用法律依據：
  (一)依刑事訴訟法第二百九十九條第一項前段、第三百十條之二。
  (二)毒品危害防制條例第十條第一項、第二項、第十八條第一項前段，刑法第十一條
    前段、第五十六條、第四十七條、第五十一條第五款。
本案經檢察官乙○○到庭執行職務。
中      華      民      國    九十四    年      一      月      七      日
                                        臺灣雲林地方法院刑事第二庭
                                            法  官  李  明  鴻
右正本證明與原本無異。
如不服本判決，應於判決送達後十日內，向本院提出上訴狀。（須附繕本）
                                            書記官  孫  秀  桃
中      華      民      國    九十四    年      一      月      七      日
附錄本案論罪科刑法條全文
毒品危害防制條例第十條
施用第一級毒品者，處六月以上五年以下有期徒刑。
施用第二級毒品者，處三年以下有期徒刑。
